【裁判字號】    98,訴,1200
【裁判日期】    980619
【裁判案由】    偽造文書等
【裁判全文】
臺灣板橋地方法院刑事判決              98年度訴字第1200號
公  訴  人  臺灣板橋地方法院檢察署檢察官
被      告  庚○○
            丙○○
上列被告等因偽造文書等案件，經檢察官提起公訴（98年度偵字
第15號），本院判決如下：
    主  文
庚○○犯如附表所示之罪，分別處如附表主文欄所示之刑。應執
行有期徒刑參年貳月，扣案萬能鑰匙貳支、電動砂輪機伍台、鐵
鎚參支、打字鋼模貳組、打字鋼模捌支及偽造之車號三一三二－
ＴＭ車牌貳面均沒收。
丙○○犯如附表編號四、五、六、七所示之罪，分別處如附表主
文欄所示之刑。應執行有期徒刑壹年陸月，扣案萬能鑰匙貳支沒
收。
丙○○其餘被訴竊盜、偽造準私文書、行使偽造特種文書部分，
均無罪。
    事  實
一、庚○○為竊取車輛拆解零件販售牟利，竟意圖為自己不法之
    所有，先後於下列時地，以其所有之萬能鑰匙插入電門啟動
    引擎之方式，竊取下列自用小客車：(一)民國九十六年八月二
    十日上午十一時三十分許，在基隆市七堵區○○○路一一二
    號旁，竊取丁○○所有之車牌號碼六Ｎ－八八０一號（引擎
    號碼ＧＧ00000000號）自用小客車；(二)九十七年八
    月十三日上午六時二十五分許，在臺北縣土城市○○路○段
    七二號前，竊取高基生所有之車牌號碼八四一九－ＱＮ號（
    引擎號碼Ｄ四ＥＡ0000000號）自用小客車；(三)九十
    七年八月十八日零時許，在臺北市○○區○○路三段十四號
    對面之停車格旁，竊取戊○○所有之車牌號碼八Ｃ－五七六
    三號（車身號碼Ｔ一一ＬＸＢ０００七四二號；引擎號碼Ｃ
    Ｇ00000000號）自用小客車。
二、庚○○於九十七年九月間，邀集丙○○參與竊車拆解零件販
    售牟利，經丙○○應允後，其二人即共同意圖為自己不法所
    有之犯意聯絡，由丙○○透過房屋仲介人員，於同年九月二
    十二日向不知情之出租人彭能璋，承租臺北縣三峽鎮○○路
    ○段一三八巷一弄一六０之二０號廠房作為其等拆解汽車零
    件之工作場所，並由庚○○於下列時地，以其所有之萬能鑰
    匙插入電門啟動引擎之方式，竊取下列自用小客車，供其等
    拆解零件販售牟利：(一)九十七年十月十五日下午三時十三分
    許，在臺北市○○區○○路一七四巷口，竊取乙○○所有之
    車牌號碼四三三六－ＵＷ號（引擎號碼四Ｇ六三Ｖ０二０六
    八二號）自用小貨車；(二)九十七年十一月十一日下午三時許
    ，在臺北市○○區○○路二號前，竊取甲○○所有之車牌號
    碼八三０五－ＱＪ號（引擎號碼Ｇ一三ＢＢ－Ｐ０九八六五
    ）自用小貨車；(三)九十七年十一月二十三日下午四時二十分
    許，在基隆市七堵區○○○路五八號旁，竊取辛○○所有之
    車牌號碼四七八三－ＨＳ號（引擎號碼Ｍ０九九九０）自用
    小貨車及停放在該貨車上之車號ＥＸ一五－二挖土機一台；
    (四)九十七年十二月七日晚間十一時三六分許，在臺北市○○
    區○○路四二三巷一弄六號前，竊取己○○所有之車牌號碼
    五九三五－ＵＷ號（引擎號碼四Ｇ六四Ｖ０二七六九二號）
    自用小貨車。庚○○竊取上開自用小客車得手後，其將上開
    事實欄一、二所示竊得之車輛陸續駛至上址廠房內，由庚○○、丙○○以乙炔切割器溶解上開贓車之車牌，並以焊切、
    拆解、分離、卸除之方式，進行贓車之拆裝、解體或套裝，
    再將所拆解之部分汽車零件變賣予真實姓名年籍不詳之友人
    或流動舊貨商，並由丙○○將庚○○所竊得車號ＥＸ一五－
    二挖土機一台賣給他人，上開所得價金則由庚○○、丙○○
    平分。
三、庚○○另基於行使偽造準私文書之犯意，於九十七年十月間
    某日，在上址廠房內，以砂輪機、鐵槌、打字鋼模等工具，
    先將上開竊得之車牌號碼八Ｃ－五七六三號自用小客車之車
    身號碼Ｔ一一ＬＸＢ０００七四二號、引擎號碼ＣＧ000
    00000號磨滅，並重新打造車身號碼ＴＫ一ＧＴＡ０二
    一一一二號、引擎號碼ＴＫ一一ＧＴＡ二一０七八號後，並
    將該車改懸掛其所有車號九六五一－ＱＨ號車牌，駕駛該車
    外出，供己平日代步使用，足以生損害於車主戊○○及交通
    監理機關對於車籍管理之正確性。庚○○另與真實姓名年籍
    不詳綽號「大哥」之成年男子，共同基於偽造汽車車牌之犯
    意聯絡，於九十七年十一月間某日，庚○○撥打電話予「大
    哥」，以新台幣（下同）二萬元之代價，委託「大哥」偽造
    車牌後，即由「大哥」於不詳時地偽造車牌號碼三一三二－
    ＴＭ號之車牌二面，約一、二日後之九十七年十一月間某日
    ，該名綽號「大哥」之男子與庚○○約在臺北縣新店市○○○○道附近，其當場收取庚○○支付之款項二萬元，並將上
    開偽造之三一三二－ＴＭ號車牌二面交予庚○○，足以生損
    害於車號三一三二－ＴＭ號汽車之車主東泰發車業有限公司
    及交通監理機關對於汽車車籍管理之正確性。嗣於九十七年
    十二月十日上午十二時三十分許，在上址廠房內，為警當場
    查獲庚○○、丙○○，並經其二人之同意搜索，扣得庚○○
    所有供其竊取上開事實欄一、二所載自用小客車時所用之萬
    能鑰匙二支、供其偽造車身、引擎號碼時所用之電動砂輪機
    五台、鐵鎚三支、打字鋼模二組、打字鋼模八支，及其與丙○○所有供渠等拆解贓車零件所用之鈑手套筒一盒、鯉魚鉗
    二支、鈑手十四支、活動鈑手二支、起子五支、鉗子三支、
    壓力剪一支、電動鈑手一支、電鑽一支、電動起子一支、千
    斤頂一台、乙炔切割器一組、起重器一台等工具，及上開偽
    造之車號三一三二－ＴＭ車牌二面、引擎號碼Ｄ四ＥＡ00
    00000號引擎一組、車體板金三片（上開引擎、板金，
    原屬車號八四一九－ＱＮ自用小客車之車體，已據車主高基
    生領回）、懸掛上開偽造之車號三一三二－ＴＭ車牌之車號
    五九三五－ＵＷ號自用小貨車一輛（上開貨車部分已據車主
    己○○領回）、引擎號碼Ｍ０九九九０引擎一組、車體一組
    （上開引擎、車體，原屬車號四七八三－ＨＳ自用小貨車之
    車體，已據車主辛○○領回）、引擎號碼ＣＧ000000
    00引擎一組、車體一組（上開引擎、車體，原屬車號六Ｎ
    －八八０一號自用小客車之車體，已據車主丁○○領回）、
    車號八Ｃ－五七六三號自用小貨車一輛（車身號碼變更為Ｔ
    Ｋ一ＧＴＡ０二一一一二號，引擎號碼變更為ＴＫ一一ＧＴ
    Ａ二一０七八，已據車主戊○○領回）、懸掛車號九Ｃ－四
    九四一號車牌之車號八三０五－ＱＪ號自小客貨車一輛（車
    身號碼遭變更為ＹＪ八ＴＡ－０００００七號，引擎號碼遭
    變更為Ｇ一三ＢＢ－Ｐ０００二六號，業已發還車主甲○○
    ；惟此部分偽造車身號碼、引擎號碼之犯行，未據起訴）、
    車號四三三六－ＵＷ號自用小貨車框架後檔擔架一片（業已
    發還車主乙○○）、汽車音響一台（已發還車主丁○○），
    及自不詳車號車輛拆解之汽車音響十台、汽車後輪軸二組、
    貨車後斗起重機二組、傳動軸二支、汽車引擎一組等物。
四、案經丁○○、戊○○、乙○○、甲○○、辛○○訴由臺北縣
    政府警察局三峽分局報請臺灣板橋地方法院檢察署檢察官偵
    查起訴。
    理  由
壹、證據能力部分：
    被告庚○○、丙○○對於本件各項證據方法之證據能力均無
    意見，本院審酌各證據方法作成時之情況，認為並無不適當
    之情事，依刑事訴訟法第一百五十九條之五規定，自得作為
    證據。
貳、被告庚○○、丙○○有罪部分：
一、訊據被告庚○○對於事實欄一、二所載竊盜、事實欄三所載
    偽造車身、引擎號碼及偽造車牌等事實，及被告丙○○對於
    事實欄二所載竊盜之事實，於警詢、偵查及本院審理中均坦
    承不諱，核與證人即被害人丁○○、高基生、戊○○、乙○○、甲○○、辛○○、己○○、證人王水淑（即受被告丙○○委託向屋主承租上址廠房之房屋仲介人員）分別於警詢時
    證述之情節相符，並有贓物認領保管單、失車紀錄各七紙、
    車輛尋獲電腦輸入單六紙、車籍資料二紙、不動產租賃契約
    書一紙及查獲現場照片二十九幀在卷可稽。又上開車號三一
    三二－ＴＭ車牌二面，經送請申起企業有限公司鑑定結果，
    該車牌之字、底色漆、四周Ｒ角、孔洞毛頭，均與真正之號
    牌不同等情，亦有該公司九十七年十二月二十四日申鑑字第
    九七一二二四０一號鑑定報告在卷可稽，足認上開車號三一
    三二－ＴＭ車牌二面係偽造之車牌無訛；此外，復有被告庚○○竊車時所用之萬能鑰匙二支、其偽造車身、引擎號碼時
    所用之電動砂輪機五台、鐵鎚三支、打字鋼模二組、打字鋼
    模八支，及其與被告丙○○拆解贓車零件所用之鈑手套筒一
    盒、鯉魚鉗二支、鈑手十四支、活動鈑手二支、起子五支、
    鉗子三支、壓力剪一支、電動鈑手一支、電鑽一支、電動起
    子一支、千斤頂一台、乙炔切割器一組、起重器一台等工具
    ，及偽造之車號三一三二－ＴＭ車牌二面、上開事實欄三所
    載自不詳車號車輛拆解之零件等物扣案可資佐證。綜上，足
    認被告庚○○、丙○○上開自白，核與事實相符，堪以採信
    。本案事證明確，被告庚○○、丙○○犯行，洵堪認定，應
    依法論科。
二、按車身或引擎號碼係汽車製造廠出廠之標誌，乃表示一定用
    意之證明，依刑法第二百二十條規定，應以私文書論；倘將
    汽車上原有之車身、引擎號碼磨滅，再打造另一號碼，乃具
    有創設性，應屬偽造非變造（最高法院八十一年度台上字第
    二三九八號、九十年台上字第三三二二號判決同此意旨）。
    又汽車牌照為行車之許可憑證，偽造汽車牌照（號牌），應
    依刑法第二百十二條論以偽造許可證罪（最高法院六十四年
    度第三次刑庭庭推總會決議(四)可資參照）。本件被告庚○○
    將原有汽車之車身號碼、引擎號碼磨去，另打上新號碼，乃
    具有創設性，應屬偽造行為之一種；又交通監理機關管理汽
    車，係以車輛之牌號及車身、引擎號碼為依據，是被告庚○○偽造車身號碼、引擎號碼，及其與綽號「大哥」之成年男
    子共同偽造車牌之結果，顯然妨害監理機關對車輛之管理，
    自足生損害於公眾，且被告庚○○上開偽造汽車之車身號碼
    、引擎號碼，及偽造車牌之行為，亦侵害車號八Ｃ－五六七
    三號汽車車主之所有權，並使人誤認該偽造之車號三一三二
    －ＴＭ車牌為真正之車牌，妨害車主東泰發車業有限公司對
    原車牌權利之行使，自亦分別足生損害於車號八Ｃ－五六七
    三號汽車車主戊○○、車號三一三二－ＴＭ汽車車主東泰發
    車業有限公司，至為明確。
三、核被告庚○○事實欄一所示竊盜行為，及被告庚○○與被告
    丙○○事實欄二所示竊盜行為，均係犯刑法第三百二十條第
    一項之竊盜罪；又被告庚○○事實欄三偽造汽車車身號碼、
    引擎號碼之行為，係犯刑法第二百十六條、第二百二十條第
    一項、第二百十條之行使偽造準私文書罪；又被告庚○○事
    實欄三偽造車牌（號牌）之行為，係犯刑法第二百十二條之
    偽造特種文書罪。又被告庚○○偽造車號八Ｃ－五七六三號
    自用小客車之車身號碼、引擎號碼，並懸掛其所有車號九六
    五一－ＱＨ號車牌後，在外駕駛上開自用小客車等情，業據
    被告庚○○於本院審理中供明在卷，則其偽造汽車之車身號
    碼、引擎號碼之偽造準私文書行為，應為行使之高度行為所
    吸收，不另論罪。被告庚○○與被告丙○○之間，就事實欄
    二所示四次竊盜犯行，有犯意聯絡及行為分擔，皆為共同正
    犯。被告庚○○與綽號「大哥」之成年男子之間，就事實欄
    三所示偽造車牌之犯行，有犯意聯絡及行為分擔，亦為共同
    正犯。被告庚○○將車號八Ｃ－五六七三號自用小客車之車
    身號碼、引擎號碼磨滅後重新打造，乃具有創設性，應屬偽
    造行為之一種，已如前述，起訴書犯罪事實欄記載被告庚○○係「變造」引擎號碼、車身號碼一節，自有未洽，惟起訴
    書所犯法條欄記載被告此部分行為係犯「偽造準私文書罪嫌
    」，是本件無庸變更起訴法條，附此敘明。至本件起訴書犯
    罪事實雖未敘及被告庚○○如事實欄三所載行使偽造車身號
    碼及引擎號碼之犯行，復漏未敘及被告庚○○、丙○○如事
    實欄二(三)所載竊取車號ＥＸ一五－二挖土機一台之犯罪事實
    ，然上開行使偽造車身、引擎號碼之犯行與起訴之偽造車身
    、引擎號碼之事實部分，有實質上一罪關係，而前揭竊取車
    號ＥＸ一五－二挖土機一台之犯行與起訴之竊取車號四七八
    三－ＨＳ號自用小貨車部分，則有單純一罪之關係，俱如前
    述，均為起訴效力所及，本院自得併予審究。爰分別審酌被
    告庚○○、丙○○犯罪之動機、目的、手段、所生危害，及
    所得之利益，渠等將竊得之贓車解體販售牟利，造成各車輛
    被害人受有嚴重損害，迄未賠償被害人，兼衡其二人之智識
    程度，犯罪後坦承犯行之態度等一切情狀，各量處如附表主
    文欄所示之刑，並定其等應執行之刑，以資懲儆。
四、扣案萬能鑰匙二支，係被告庚○○所有供其事實欄一所示竊
    盜、事實欄二與被告丙○○共犯竊盜犯行所用之物，業據被
    告庚○○、丙○○供明在卷，爰依刑法第三十八條第一項第
    二款規定宣告沒收之。又扣案之電動砂輪機五台、鐵鎚三支
    、打字鋼模二組、打字鋼模八支，係被告庚○○所有供其偽
    造車身、引擎號碼時所用之物，亦據其供述明確，爰依刑法
    第三十八條第一項第二款規定宣告沒收之。另扣案偽造之車
    號三一三二－ＴＭ車牌二面，係被告庚○○與綽號「大哥」
    之男子共同偽造之車牌，屬被告庚○○所有，犯偽造特許證
    罪所得之物，併依刑法第三十八條第一項第三款規定宣告沒
    收之。至其餘扣案之鈑手套筒一盒、鯉魚鉗二支、鈑手十四
    支、活動鈑手二支、起子五支、鉗子三支、壓力剪一支、電
    動鈑手一支、電鑽一支、電動起子一支、千斤頂一台、乙炔
    切割器一組、起重器一台等物，係被告庚○○、丙○○犯竊
    盜罪後用以拆解贓車零件所用之物，亦經被告庚○○、丙○○供述在卷，是此部分扣案工具應係被告竊盜犯罪後用以處
    分贓物所用之工具，並非竊盜犯罪所用之物，自不予宣告沒
    收；另上開事實欄三所載其餘自不詳車號車輛拆解之零件等
    物，並非被告二人所有供本案犯罪所用之物，不得宣告沒收
    ，附此敘明。
參、被告庚○○不另為無罪諭知部分：
    公訴意旨另以：被告庚○○於九十七年十一月間，在臺北縣
    新店市○○○○道附近，以二萬元向真實姓名年籍不詳綽號
    「大哥」之成年男子購得偽造之車號三一三二－ＴＭ號車牌
    ，並將該車牌懸掛在所竊得之原車號五九三五－ＵＷ號自用
    小貨車上而行使之，因認被告庚○○此部分行為涉犯行使偽
    造特種文書罪嫌等語。按犯罪事實應依證據認定之，無證據
    不得認定犯罪事實；又不能證明被告犯罪者，應諭知無罪之
    判決，刑事訴訟法第一百五十四條第二項、第三百零一條第
    一項，分別定有明文。次按事實之認定，應憑證據，如未能
    發現相當證據，或證據不足以證明，自不能以推測或擬制之
    方法，以為裁判基礎；又認定不利於被告之事實，須依積極
    證據，苟積極證據不足為不利於被告事實之認定時，即應為
    有利於被告之認定，更不必有何有利之證據，最高法院四十
    年台上字第八六號、三十年上字第八一六號亦著有判例可稽
    。經查，被告庚○○於本院審理中供稱其於九十七年十一月
    間向「大哥」購買車號三一三二－ＴＭ號車牌，並於查獲前
    一天才將該車牌掛上原車號五九三五－ＵＷ自用小貨車上，
    但還沒有將該車開出去過等語，且觀之卷附查獲現場照片所
    示，員警至上址工廠查獲車號五九三五－ＵＷ自用小貨車所
    懸掛之三一三二－ＴＭ號車牌甚為乾淨、新穎等情，足徵被
    告庚○○供稱查獲前一天才將三一三二－ＴＭ號車牌掛在上
    開貨車，尚未將該開出去過等語，應堪採信；此外，並無其
    他證據足認被告庚○○將偽造之車號三一三二－ＴＭ號車牌
    掛上原車號五九三五－ＵＷ自用小貨車後，其有駕駛該車外
    出，或就該偽造車牌部分有所主張之情形，堪認被告庚○○
    僅將該偽造之車號三一三二－ＴＭ號車牌掛上上開原車號五
    九三五－ＵＷ自用小貨車，既未駕駛該車外出或就該偽造車
    牌有所主張之行為，自難謂已達於行使之程度，即不能依刑
    法第二百十六條之規定予以處罰，是公訴意旨認被告庚○○
    上開所為涉犯刑法行使偽造特種文書之罪嫌，其舉證尚有不
    足，依前揭說明，被告庚○○此部分被訴行為本應為無罪之
    判決，惟公訴人認被告此部分行為與前揭偽造特種文書之犯
    罪事實，有實質上一罪關係，爰不另為無罪之諭知。
肆、被告丙○○無罪部分：
一、公訴意旨另以：被告丙○○與共同被告庚○○，共同基於意
    圖為自己不法所有之犯意聯絡，先後於下列時地，由共同被
    告庚○○以自備萬能鑰匙插入電門鎖啟動之方式竊取下列汽
    車：(一)九十六年八月二十日上午十一時三十分許，在基隆市
    七堵區○○○路一一二號旁，竊取丁○○所有之車牌號碼六
    Ｎ－八八０一號自用小客車；(二)九十七年八月十三日上午六
    時二十五分許，在臺北縣土城市○○路○段七二號前，竊取
    高基生所有之車牌號碼八四一九－ＱＮ號自用小客車；(三)九
    十七年八月十八日零時許，在臺北市○○區○○路三段十四
    號對面之停車格旁，竊取戊○○所有之車牌號碼八Ｃ－五七
    六三號自用小客車。另被告丙○○與共同被告庚○○，共同
    基於偽造準私文書、行使偽造特種文書之犯意聯絡，由共同
    被告庚○○負責將車號八Ｃ－五六七三號自用小客車之車身
    號碼及引擎號碼磨滅後，以打字鋼模變造引擎號碼套裝為其
    所有車號九六五一－ＱＨ號自用小客車之車身號碼及引擎號
    碼於其上，供己代步使用；並由共同被告庚○○於九十七年
    十一月間，在臺北縣新店市○○○○道附近向真實姓名年籍
    不詳綽號「大哥」之人以二萬元所購得之偽造車牌三一三二
    －ＴＭ號，則懸掛在所竊得之原車號五九三五－ＵＷ號自用
    小貨車上而行使，均足生損害於交通監理機關對車籍資料及
    車牌管理之正確性。因認被告丙○○另涉犯刑法第三百二十
    條第一項之竊盜罪嫌，同法第二百二十條、第二百十條之偽
    造準私文書罪嫌及同法第二百十六條、第二百十二條之行使
    偽造特種文書罪嫌。
二、按犯罪事實應依證據認定之，無證據不得認定犯罪事實；又
    不能證明被告犯罪者，即應諭知無罪之判決，刑事訴訟法第
    一百五十四條第二項、第三百零一條第一項分別定有明文。
    次按事實之認定，應憑證據，如未能發現相當證據，或證據
    不足以證明，自不能以推測或擬制之方法，為裁判基礎；且
    認定不利於被告之事實須依積極證據，苟積極證據不足為不
    利於被告事實之認定時，即應為有利於被告之認定；另認定
    犯罪事實所憑之證據，雖不以直接證據為限，間接證據亦包
    括在內，然而無論直接證據或間接證據，其為訴訟上之證明
    ，須於通常一般之人均不致有所懷疑，而得確信其為真實之
    程度者，始得據為有罪之認定，倘其證明尚未達到此一程度
    ，而有合理之懷疑存在而無從使事實審法院得有罪之確信時
    ，即應由法院為諭知被告無罪之判決（最高法院四十年台上
    字第八六號、三十年台上字第八一六號、七十六年台上字第
    四九八六號判例可資參照）。次按共同正犯之應對全部事實
    負其責任者，以其有犯意聯絡之範圍內，始稱相當；且其具
    有共同犯罪之意思聯絡之事實，亦應依積極證據認定之（最
    高法院八十三年度台上字第三七０一號判決意旨參照）。
三、公訴人認被告丙○○涉有上開竊盜、偽造準私文書及行使偽
    造特種文書等犯行，無非以被告丙○○警詢、偵查中之自白
    、共同被告庚○○於警詢、偵查中之供述、被害人丁○○、
    高基生、戊○○於警詢之證述及贓物認領保管單、失車紀錄
    、車輛尋獲電腦輸入單、查獲現場照片等件，為其主要論據
    。訊據被告丙○○堅決否認有上開竊盜、偽造準私文書及行
    使偽造特種文書等犯行，辯稱：伊跟庚○○是九十七年十月
    才開始一起合夥做拆解贓車的事，庚○○於九十六年八月及
    九十七年八月所偷的三部車，均與伊無關；伊並沒有參與庚○○將車號八Ｃ─五七六三號汽車之車身、引擎號碼變造，
    並套裝車號九六五一─ＱＨ自用小客車之行為，且該部車是
    庚○○自己在使用的，伊是後來才知道他將該車之車身引擎
    號碼變更的事；偽造車牌部分，是庚○○將該偽造車牌買回
    來工廠之後，伊才知道這件事，之後他才再去偷了車號五九
    三五－ＵＷ號這部車，隔天早上伊看到該部車時，他才說要
    把之前買的車牌掛在那輛車上，他購買偽造車牌行為，也跟
    伊無關等語。
四、經查：
(一)查證人即共同被告庚○○於警詢供稱：車號六Ｎ－八八０一
    號自用小客車是伊於九十六年八月二十日在基隆市七堵區○○○路一一二號旁利用萬能鑰匙竊取，車號八四一九－ＱＮ
    號自用小客車是伊於九十七年八月十三日上午六時許在臺北
    縣土城市○○路○段七二號前利用萬能鑰匙竊取，車號八Ｃ
    －五七六三號自用小客車是伊於九十七年八月十八日在臺北
    市○○區○○路三段十四號利用萬能鑰匙竊取等語；又於偵
    查中供證稱：上開車號六Ｎ－八八０一號、車號八四一九－
    ＱＮ號、車號八Ｃ－五七六三號自用小客車，是伊去偷來的
    ，並不是伊與丙○○共同竊取的，丙○○只有跟伊在工廠一
    起處理（竊得）車輛等語；復於本院審理中以證人身分結證
    稱：因為丙○○作環保的汽車回收場，伊以前如果有需要零
    件的話，就會去他工作那邊買零件而跟丙○○認識，伊是九
    十七年九月間跟丙○○講一起做偷車解體的事情，並於同年
    十月開始去租廠房等語。而被告丙○○於警詢時亦供稱：伊
    不知上開車號六Ｎ－八八０一號、車號八四一九－ＱＮ號、
    車號八Ｃ－五七六三號自用小客車是何人竊取的，伊只知道
    是庚○○把上開車輛牽進工廠內等語；又於本院審理中供稱
    ：庚○○是（九十七年）九月找伊（做偷車解體），伊於十
    月間去租廠房等語，核與證人庚○○上開證述渠等於九十七
    年九月間起共同將所竊車輛解體販售牟利之情節相符，並與
    不動產租賃契約書記載租約簽訂日期九十七年九月二十二日
    、開始承租日期九十七年十月十日等節相合。是依證人庚○○、被告丙○○上開供證及上開不動產租賃契約書所載簽約
    、承租時間等情節，堪認被告丙○○與共同被告庚○○係九
    十七年九月間開始謀議竊車拆解零件販售一事，並由丙○○
    透過房屋仲介人員於同年九月二十二日與不知情之出租人彭
    能璋簽訂租約，雙方約定自同年十月十日起開始承租上址廠
    房作為拆解汽車零件之場所。是共同被告庚○○與被告丙○○既於九十七年九月間，才開始謀議竊車拆解零件販售，則
    在此謀議以前，被告丙○○對於共同被告庚○○前於九十六
    年八月二十日、九十七年八月十三日、同年八月十八日，分
    別竊取車號六Ｎ－八八０一號自用小客車、車號八四一九－
    ＱＮ號自用小客車及車號八Ｃ－五七六三號自用小客車等行
    為，尚難認有何竊盜犯意之聯絡或行為之分擔可言，自難單
    憑員警於九十七年十二月十日在上址廠房內查獲共同被告庚○○前所竊得之車號六Ｎ－八八０一號、八四一九－ＱＮ號
    及八Ｃ－五七六三號自用小客車、零件，即遽認被告丙○○
    有與共同被告庚○○於九十六年八月二十日、九十七年八月
    十三日、同年八月十八日，有共同竊取車號六Ｎ－八八０一
    號自用小客車、車號八四一九－ＱＮ號自用小客車及車號八
    Ｃ－五七六三號自用小客車等行為。此外，並無其他積極證
    據足以證明被告丙○○與共同被告庚○○有於上開時地，共
    同竊取車號六Ｎ－八八０一號自用小客車、車號八四一九－
    ＱＮ號自用小客車及車號八Ｃ－五七六三號自用小客車之竊
    盜犯意聯絡或行為分擔，尚難遽認被告丙○○有與共同被告
    庚○○共同竊取車號六Ｎ－八八０一號自用小客車、車號八
    四一九－ＱＮ號自用小客車、車號八Ｃ－五七六三號自用小
    客車之犯行。
(二)次查，證人庚○○於偵查中供證稱：車號八Ｃ－五七六三號
    自用小客車之車身引擎號碼，是伊用鋼模處理的；丙○○對
    於偽造引擎號碼及車身號碼應該不知情等語，又於本院審理
    中結證稱：是伊自己一人改上開車輛的引擎、車身號碼，丙○○（當時）並不知道這件事；伊當初與丙○○只有說要合
    夥偷車解體，當廢鐵賣，並沒有說要改車子引擎號碼的事，
    而改引擎號碼是因為後來想到有需要用的車子，才會去改引
    擎號碼等語，核與被告丙○○於偵查中供稱：車號八Ｃ－五
    六七三號自用小客車之車身號碼及引擎號碼是庚○○處理的
    ，伊不懂這些事情（指偽造車身及引擎號碼）等語，及於本
    院審理中供稱：伊是後來才知道上開車輛車身引擎號碼有改
    過，且當初庚○○找伊的時候，就是說要偷車子來解體當廢
    鐵賣，並沒有說要改車身引擎號碼等語，大致相符。是被告
    丙○○辯稱車號八Ｃ－五六七三號自用小客車之車身引擎號
    碼，是庚○○自己單獨偽造的，伊是事後才知道等語，應堪
    採信；此外，復無其他積極證據足以證明被告丙○○有參與
    偽造車號八Ｃ－五六七三號自用小客車之車身引擎號碼之行
    為，亦無證據可資證明被告丙○○與共同被告庚○○有共同
    偽造車號八Ｃ－五六七三號自用小客車之車身號碼及引擎號
    碼之犯意聯絡或行為分擔，自難認被告丙○○有與共同被告
    庚○○共同偽造上開自用小客車之車身及引擎號碼之犯行。
(三)又查，證人庚○○於偵查中固供稱：伊於九十七年十一月間
    在新店市○○○○道附近，向綽號「大哥」之成年男子以二
    萬元購得（三一三二－ＴＭ號車牌），丙○○對此事知情等
    語，而被告丙○○於偵查中雖亦供稱其知道庚○○以二萬元
    向別人購買上開車號三一三二－ＴＭ號車牌，伊有出一萬元
    等語。但證人庚○○、被告丙○○於偵查中並未供述丙○○
    究係何時知悉庚○○以二萬元之代價向綽號「大哥」之成年
    男子購得上開偽造之車號三一三二－ＴＭ號車牌一事，則被
    告丙○○於是否事前即已知悉共同被告庚○○於九十七年十
    一月間向「大哥」購買偽造之車號三一三二－ＴＭ號車牌，
    已非無疑。況證人庚○○於本院審理中供證稱：伊是九十七
    年十一月間，以二萬元之價錢，向「大哥」購買偽造之車號
    三一三二－ＴＭ號車牌，並於查獲前一天將該車牌掛上車子
    ，但都沒有開出去過，丙○○是伊將上開車牌買回來後，才
    知道這件事等語；被告丙○○於本院審理中亦供稱：上開車
    號三一三二－ＴＭ號車牌是庚○○買後才跟伊說，且當時二
    人從事解體贓車工廠的錢是庚○○在管理，之後庚○○才去
    偷車號五九三五－ＵＷ自用小貨車，伊隔天早上看到這部車
    時，他才說要把之前買的車牌掛在這部車上等語，核與證人
    庚○○上開審理中供證情節相符，復無其他積極證據足以證
    明庚○○向「大哥」購買上開偽造車號三一三二－ＴＭ號車
    牌前，被告丙○○即已知悉此事，而有明示、默示同意或指
    示庚○○前去購得該偽造車牌之犯意聯絡行為，亦無其他證
    據可資證明被告丙○○有與共同被告庚○○或綽號「大哥」
    之成年男子共同行使偽造車號三一三二－ＴＭ號車牌之犯意
    聯絡或行為分擔，自難認被告丙○○有行使偽造特種文書之
    犯行。
(四)綜上所述，本件公訴人所提證據，尚不足以證明被告丙○○
    涉犯此部分竊盜、偽造準私文書、行使偽造特種文書等罪嫌
    。此外，復查無其他積極證據，足資證明被告丙○○確有公
    訴人所指此部分與共同被告庚○○共同竊盜、偽造準私文書
    、行使偽造特種文書之犯行，揆諸前揭意旨，既不能證明被
    告丙○○犯罪，自應諭知無罪之判決。
據上論斷，應依刑事訴訟法第二百九十九條第一項前段、第三百
零一條第一項，刑法第二十八條、第三百二十條第一項、第二百
十六條、第二百二十條第一項、第二百十條、第二百十二條、第
三十八條第一項第二款、第三款、第五十一條第五款，刑法施行
法第一條之一，判決如主文。
本案經檢察官林珮菁到庭執行職務。
中    華    民    國    98    年    6     月    19    日
                  刑事第十二庭  審判長法  官  白光華
                                      法  官  曾淑娟
                                      法  官  楊志雄
以上正本證明與原本無異。
如不服本判決應於收受判決後十日內向本院提出上訴書狀，並應
敘述具體理由。其未敘述上訴理由者，應於上訴期間屆滿後二十
日內向本院補提理由書（均須按他造當事人之人數附繕本）「切
勿逕送上級法院」。
                                      書記官  陳春銘
中    華    民    國    98    年    6     月    19    日
附錄本案論罪科刑法條全文：
刑法第210條
偽造、變造私文書，足以生損害於公眾或他人者，處5 年以下有
期徒刑。
刑法第212條
偽造、變造護照、旅券、免許證、特許證及關於品行、能力服務
或其他相類之證書、介紹書，足以生損害於公眾或他人者，處1
年以下有期徒刑、拘役或3 百元以下罰金。
刑法第220條
在紙上或物品上之文字、符號、圖畫、照像，依習慣或特約，足
以為表示其用意之證明者，關於本章及本章以外各罪，以文書論
。
錄音、錄影或電磁紀錄，藉機器或電腦之處理所顯示之聲音、影
像或符號，足以為表示其用意之證明者，亦同。
刑法第320條第1項：
意圖為自己或第三人不法之所有，而竊取他人之動產者，為竊盜
罪，處5年以下有期徒刑、拘役或500元以下罰金。
附表：
┌──┬───────┬─────────────────┐
│編號│犯罪事實      │主文                              │
├──┼───────┼─────────────────┤
│1   │事實欄一(一)    │庚○○竊盜，處有期徒刑陸月，扣案萬│
│    │              │能鑰匙貳支沒收。                  │
├──┼───────┼─────────────────┤
│2   │事實欄一(二)    │庚○○竊盜，處有期徒刑陸月，扣案萬│
│    │              │能鑰匙貳支沒收。                  │
├──┼───────┼─────────────────┤
│3   │事實欄一(三)    │庚○○竊盜，處有期徒刑陸月，扣案萬│
│    │              │能鑰匙貳支沒收。                  │
├──┼───────┼─────────────────┤
│4   │事實欄二(一)    │庚○○共同竊盜，處有期徒刑陸月，扣│
│    │              │案萬能鑰匙貳支沒收。              │
│    │              ├─────────────────┤
│    │              │丙○○共同竊盜，處有期徒刑陸月，扣│
│    │              │案萬能鑰匙貳支沒收。              │
├──┼───────┼─────────────────┤
│5   │事實欄二(二)    │庚○○共同竊盜，處有期徒刑陸月，扣│
│    │              │案萬能鑰匙貳支沒收。              │
│    │              ├─────────────────┤
│    │              │丙○○共同竊盜，處有期徒刑陸月，扣│
│    │              │案萬能鑰匙貳支沒收。              │
├──┼───────┼─────────────────┤
│6   │事實欄二(三)    │庚○○共同竊盜，處有期徒刑柒月，扣│
│    │              │案萬能鑰匙貳支沒收。              │
│    │              ├─────────────────┤
│    │              │丙○○共同竊盜，處有期徒刑柒月，扣│
│    │              │案萬能鑰匙貳支沒收。              │
├──┼───────┼─────────────────┤
│7   │事實欄二(四)    │庚○○共同竊盜，處有期徒刑陸月，扣│
│    │              │案萬能鑰匙貳支沒收。              │
│    │              ├─────────────────┤
│    │              │丙○○共同竊盜，處有期徒刑陸月，扣│
│    │              │案萬能鑰匙貳支沒收。              │
├──┼───────┼─────────────────┤
│8   │事實欄三前段（│庚○○行使偽造私文書，足以生損害於│
│    │即行使偽造車身│公眾及他人，處有期徒刑伍月，扣案之│
│    │、引擎號碼部分│電動砂輪機伍台、鐵鎚參支、打字鋼模│
│    │）            │貳組、打字鋼模捌支均沒收。        │
├──┼───────┼─────────────────┤
│9   │事實欄三後段（│庚○○共同偽造汽車牌照，足以生損害│
│    │即偽造車牌部分│於公眾及他人，處有期徒刑參月，扣案│
│    │）            │偽造之車號三一三二－ＴＭ車牌貳面沒│
│    │              │收。                              │
└──┴───────┴─────────────────┘


司法院資訊處製作；財團法人民間司法改革基金會備份。
